【裁判字號】    94,訴,1514
【裁判日期】    950912
【裁判案由】    妨害電腦使用等
【裁判全文】
臺灣臺北地方法院刑事判決              94年度訴字第1514號
公  訴  人  臺灣臺北地方法院檢察署檢察官
被      告  甲○○
                    之2
            壬○○
                    之2
共      同
選任辯護人  王坤成律師
上列被告因妨害電腦使用等案件，經檢察官提起公訴（九十四年
度偵字第六八三四號），本院判決如下：
    主  文
甲○○、壬○○共同連續無故變更他人電腦之電磁紀錄，致生損
害於他人，各處有期徒刑伍月，如易科罰金，均以銀元參佰元即
新臺幣玖佰元折算壹日。
    事  實
一、甲○○、壬○○分別係「昱科網路股份有限公司」（設臺北
    市○○區○○路二段一０七之一號十二樓之二，下稱昱科公
    司，就法人部分因不具犯罪能力經檢察官為不起訴處分）負
    責人及電腦工程師，均明知不得無故變更他人電腦之電磁紀
    錄及以電腦程式干擾他人電腦肇致損害，竟為增加昱科公司
    所屬「尋夢園網路聯盟」（網址：http://www.ek21.com，
    下稱尋夢園網站，該網站亦提供線上聊天室IRC之服務）之
    擊鍵率（按與電視臺之收視率、廣播電臺之收聽率同其意義
    ，即網路使用者登入該網站之瀏覽次數），並排斥網路使用
    者至其他與「尋夢園網站」所提供之內容（Content）或服
    務（Service）相近之網站，竟共同出於干擾戊○○、庚○○、己○○、辛○○、子○○、丁○○等不特定網路使用者
    使用電腦之概括犯意聯絡，由甲○○決定排斥如附表所示之
    網站網址，並指示壬○○撰寫電腦程式，命名為「尋夢園聊
    天室增強元件」，自民國九十三年十一月二十七日起，將該
    增強元件以「Java Script」或「VB Script」語法，嵌入「
    尋夢園網站」之網頁程式碼內，在未告知排斥之網站網址及
    提供解除程式之情況下，供不特定網路使用者安裝。當戊○○、庚○○、己○○、辛○○、子○○、丁○○等網路使用
    者連線至甲○○、壬○○二人所架設之前揭尋夢園網站之聊
    天室達二十分鐘至三十分鐘時，使用者電腦之作業系統即會
    自動彈出視窗，詢問或警告電腦使用者是否同意安裝前開含
    有Active X控制元件之「尋夢園聊天室增強元件」程式，且
    當使用者安裝上述「尋夢園聊天室增強元件」電腦程式後，
    除在使用者電腦硬碟中開機磁區（通常為C硬碟，路徑為
    c:\windows\%systemroot%\system32）內寫入檔案名稱為：
    「ek21.dll」之動態鏈接程式庫檔案外，並將「explore.
    exe」電磁記錄檔案（即瀏覽器程式），及「svchost.exe」
    之共享程式庫系統檔案之電磁記錄內容予以變更，而於「
    explore.exe」程式再次執行時（即開啟瀏覽器，通常在使
    用者點選其他超鏈結時），即會呼叫該「svchost.exe」程
    式，並因svchost.exe程式之要求載入前述「ek21.dll」之
    動態鏈接程式庫檔案，以該檔案內之網址清單（詳如附表）
    為依據，當使用者開啟瀏覽器欲點選進入如附表所示之網址
    時，均會連回尋夢園網站網頁，無從進入如附表所示之網址
    ，甲○○、壬○○即以此方式排除使用者至庚○○、己○○
    、辛○○、子○○、丁○○等人所架設與尋夢園同性質之網
    站，致使用者無法依其意願使用瀏覽器自由連線而生損害，
    並使戊○○不堪其擾又無從還原下載電腦程式前之原始電磁
    記錄檔案，只好將硬碟格式化以重新安裝作業系統及相關應
    用程式及個人電磁紀錄資料。迄九十三年十二月八日及九十
    四年一月二十八日以後，甲○○及壬○○始陸續於尋夢園網
    站上提供解除安裝程式及公告排斥網站網址清單。
二、案經戊○○、庚○○、己○○、辛○○、子○○、丁○○訴
    由內政部警政署刑事警察局移送臺灣臺北地方法院檢察署檢
    察官偵查起訴。
    理  由
甲、程序部分：證據能力
一、本案認定犯罪事實之證據，除下列所述證人證述以外，其餘
    證據資料之證據能力，檢、辯雙方均不爭執，合先說明。
二、復按被告以外之人於審判中死亡或所在不明而無法傳喚或傳
    喚不到者，於檢察事務官、司法警察官或司法警察調查中所
    為之陳述，經證明具有可信之特別情況，且為證明犯罪事實
    之存否所必要者，得為證據，刑事訴訟法第一百五十九條之
    三第一款、第三款定有明文。被告甲○○、壬○○及其辯護
    人雖主張證人辛○○、丁○○之警詢筆錄無證據能力。惟查
    ，證人辛○○業於九十五年五月二十七日死亡，有法務部戶
    役政連結作業系統表附本院卷可查；證人丁○○所在不明經
    本院依法傳、拘未到，有法務部戶役政連續作業系統表、送
    達證書及臺北縣政府警察局新莊分局無法拘提到案之回函在
    卷可稽，且如後實體部分所述，證人辛○○、丁○○於警詢
    中所為之陳述與證人戊○○、庚○○、己○○、子○○於本
    院審理時經具結所為之證述相符，自具有可信之特別情況，
    且其在警詢中所言亦為證明犯罪事實存在與否所必需。揆諸
    前開說明，證人辛○○、丁○○於警詢中所言自得為證據，
    而有證據能力。
貳、實體部分：
一、訊據被告甲○○、壬○○均否認有何無故變更他人電腦之電
    磁紀錄及無故以電腦程式干擾他人電腦之犯行，辯稱：「尋
    夢園聊天室增強元件」程式（下稱增強元件）係供尋夢園網
    友自由選擇是否安裝，安裝前業已明白告知該元件有過濾色
    情、仿冒、廣告網址的功能，並提供解除安裝程式，並未造
    成損害，亦不符合刑法第三百五十九條、同法第三百六十條
    規定須「無故」之要件。經查：
（一）上揭被告甲○○、壬○○分別係昱科公司負責人及電腦工
      程師，由被告甲○○決定排斥如附表所示之網站網址，並
      指示被告壬○○撰寫「尋夢園聊天室增強元件」程式（下
      稱增強元件），自九十三年十一月二十七日起，將增強元
      件，供不特定網路使用者安裝，且使用者安裝該程式後，
      使用者電腦之電磁紀錄會增加ek21.dll程式，且svchost
      及explorer會增加載入不明模組（*.dll），當使用者開
      啟瀏覽器欲點選進入如附表所示之網址時，均會連回尋夢
      園網站網頁等情，為被告二人所坦承，並據證人即本案偵
      辦及實際測試警員丑○○於本院證述明確（本院九十五年
      三月二十一日審判筆錄），核與證人戊○○、庚○○、己○○於本院之證述（本院九十五年三月二十一日、同年六
      月二十七日、同年八月八日審判筆錄）、以及辛○○、丁○○於警詢時之證述（偵查卷第九十至九十六頁、第一０
      五至第一一０頁）相符，並有增強元件下載畫面彈出詢問
      視窗列印畫面（第一六五頁至第一六六頁）、ek21.com測
      試資料（第一九０頁至第一九六頁）、檢查dll檔資料（
      第一九七頁至第二一一頁）、ek21聲明資料（第二一四頁
      至第二一七頁）、封鎖網址（第二三三頁至二三五頁、第
      二八五頁至第二八八頁）附卷可稽，被告二人有變更他人
      電腦之電磁紀錄之行為，應堪認定。
（二）而觀諸被告甲○○於九十四年一月二十八日簽名確認之增
      強元件下載畫面彈出詢問視窗列印畫面（偵查卷第二百七
      十頁），其第一個詢問視窗內容為：「你要安裝聊天室增
      強元件嗎？為防止聊天室內的不法行為，增強元件會過濾
      站上的色情和廣告，您是否確定要安裝？」，並未告知係
      以排斥網址之方式為之。嗣被告二人以昱科公司名義於九
      十四年二月二日提出之增強元件下載畫面彈出詢問視窗列
      印畫面（偵查卷第一六五頁），其第一個詢問視窗內容則
      為：「你要安裝聊天室增強元件嗎？元件可以幫您過濾站
      上的色情，仿冒，廣告網址，PS.安裝後就不會再跳出此
      視窗。」，二相比較，被告二人顯係於九十四年一月二十
      八日經警詢問後，始加修改詢問視窗內容，告知增強元件
      有過濾（排斥）網址之作用。再對照上述被告二人於九十
      四年二月二日提出之下載增強元件說明視窗（偵查卷第一
      六五頁），其內容記載：「本程式已通過symantec安全認
      證和掃描，請安裝增強元件讓聊天室更加穩定，請稍後，
      安裝完此視窗會自動關閉... 」，其下另有「元件功能說
      明」及「不安裝此版本」供點選；而被告二人於九十四年
      二月三日以郵件向證人丑○○提供之補充資料中，關於下
      載增強元件說明視窗（偵查卷第二十九頁），其內容則記
      載：「本程式已通過Verisign安全認證，請安裝增強元件
      讓聊天室更多功能，請稍後，安裝完此視窗會自動關閉
      ... 」，其下則係「元件功能說明」及「過濾清單」供點
      選，就點選項目名稱亦有不同。參以被告壬○○亦於警詢
      中供稱：「因為該元件阻擋網址不斷在變，本公司無法公
      告細節。」（偵查卷第十四頁）等語，足認證人丑○○於
      本院具結證述：「（你檢視測試時是在何時？）九十四年
      一月二十日下午。最早時尋夢園並沒有出現過濾網站的細
      目，而是後來我跟尋夢園反應後，他們才加在安裝的畫面
      。」（同上審判筆錄）等語，應為可採。堪認被告二人係
      於九十四年一月二十八日經警詢問後，始於過濾清單中告
      知下載者排斥之網站網址。
（三）又依被告甲○○之九十四年二月三日電子郵件，增強元件
      係於過濾清單中說明：「"以上色情，仿冒，廣告網址都
      將被過濾並轉至http//go.ek21.com，安裝後欲解除者，
      請至http:///www.ek21.com/ek21_help.htm下載解除程式
      "」（偵查卷第二十八頁），而經被告甲○○簽名確認之
      尋夢園總聯盟長May的留言板網頁列印資料，May於九十三
      年十二月七日之留言為：「．．．因本站被檢舉有太多人
      進來打色情或援交廣告，增強元件含有過濾色情和援交訊
      息之功能。．．．如不欲安裝，本公司將於近期內解除安
      裝程式」（偵查卷第二百二十一頁），足認被告二人於九
      十三年十二月八日前，尚未提供解除安裝程式，是以被告
      二人稱於九十三年十二月四日即於網站上提供增強元件安
      裝程式等語，尚非可採。
（四）依上所述，被告二人於九十三年十一月二十七日起提供增
      強元件之初，僅告知增強元件會過濾站上的色情和廣告，
      並未告知係以排斥網址之方式為之，亦未提供解除安裝程
      式，且觀諸卷附解除安裝網頁畫面（偵查卷第二二三頁）
      ，增強元件之解除安裝須八個步驟，解除前須自行輸入尋
      夢園首頁網址及程式檔案名程，並須至另網頁取得解除安
      裝密碼加以輸入，復數度表明如輸入錯誤可能導致系統毀
      損，顯然增加解除安裝之困難度，足認證人庚○○於本院
      證述：「（你當時下載後，有無移除增強元件的困難？）
      有，它本身有解除安裝增強元件的程式，但是該程式很複
      雜，且解開這個程式非常複雜，當解開這個程式會問你十
      幾個問題，回答到最後會讓人失去耐心，不想去解開，問
      到最後有一個密碼還要回去解除安裝最初的視窗去查看，
      但是後來我不知道是哪一個密碼。」（本院九十五年六月
      二十七日審判筆錄）等語，堪以採信。而安裝增強元件後
      ，導致使用者再行使用電腦瀏覽器點選如附表所示之網站
      時，均會強制連回尋夢園網站，使使用者無法依其自由意
      願使用瀏覽器選擇欲瀏覽之網站，自屬干擾行為，並致電
      腦連線機能無法正常連作，對不特定之安裝者顯已造成損
      害。是以被告二人辯稱於提供增強元件供安裝時，已事先
      公告被過濾之網站會轉至尋夢園網站，且未造成電腦軟、
      硬體系統之損害等語，尚不足採。又證人戊○○為單純之
      電腦使用者，證人庚○○、己○○、辛○○、子○○、丁○○均以親身經歷證述曾自行測試或以己用電腦安裝增強
      元件，因而無法連線至如附表所示網站等情明確（同上審
      判、警詢筆錄），當係被害人，且該等證人於警詢時均表
      明提出告訴，本案告訴自屬合法，被告二人以證人庚○○
      、己○○、辛○○、子○○、丁○○係附表編號一至二十
      二之網站網址架設者，並非被害人，而認告訴不合法云云
      ，亦不足採。
（五）又證人庚○○、己○○、辛○○、子○○、丁○○所架設
      之網站，亦提供與尋夢園網站相同之線上聊天室服務，且
      證人經營之網站遭被告二人提供下載之增強元件所排斥乙
      節，並據證人庚○○、己○○、辛○○、子○○、丁○○
      等人證述明確（同上審判、警詢筆錄）。復查，增強元件
      最初之詢問視窗，僅表明係「為防止聊天室內的不法行為
      ，增強元件會過濾站上的色情和廣告」，前已述及，待本
      案經內政部刑事警察局調查後，被告二人始以昱科公司名
      義向警政署刑事警察局偵九隊遞狀說明增加元件有附加過
      濾仿冒者網址之功能（偵查卷第一二九頁）。且查，被告
      二人如認證人庚○○、己○○、辛○○、子○○、丁○○
      所架設之網站，將「尋夢園」之關鍵字放入證人網站原始
      檔的檔頭，以誤導搜尋引擎誤判為尋夢園網站，欺罔尋夢
      園網友進入證人網站，而有仿冒情事，當可依循法律主張
      權利，而尋夢園網友發覺並非進入尋夢園網站時，只要離
      開證人網站再進入尋夢園網站即可，對尋夢園網友之選擇
      權益並無重大影響。再者，被告二人如認有不肖業者至尋
      夢園聊天室公開廣告或情色電話、網址，自得撰寫程式阻
      絕色情或廣告之電話、網址出現在尋夢園網站即可，殊無
      利用增強元件更改下載者電腦電磁紀錄，並阻絕下載者日
      後至其他聊天室網站，及強制轉回尋夢園網站之理。復參
      酌證人戊○○於警詢中證述：「當時我發現該程式有問題
      跟該網站反應時，該網站的網管人員還告訴我，既然我無
      法連結到其他的網站，那可以將我聊天室的朋友帶進來，
      而不盡心處理該惡意程式感到很反感。」（偵查卷第六十
      七頁）等語，堪認被告二人提供增強元件供電腦使用者下
      載安裝，顯然含有增加尋夢園網站之擊鍵率，並排斥網路
      使用者至其他與「尋夢園網站」所提供之內容或服務相近
      之網站等未經下載者同意且為下載者不知之目的，自無正
      當理由，而屬刑法規範之「無故」無誤。被告二人辯稱提
      供增強元件供尋夢園聊天室之網友自由選擇下載，動機係
      為防止色情與仿冒網站廣告入侵，並為增加網站之擊鍵率
      ，亦非無故等語，為事後卸責之詞，不足採信。
（六）至被告二人另聲請下載增強元件及解除安裝程式以履勘，
      及鑑定增強元件原始碼光碟以明是否致生電腦或其相關設
      備之損害等情，因增強元件之視窗已有修改，無法履勘當
      時狀況，且增強元件係妨礙使用者網路連線機能而造成損
      害，前已述及，故本院認事證已明，均無調查之必要，附
      此敘明。
（七）綜上所述，本案事證明確，被告二人上開犯行，均堪以認
      定，應予依法論科。
二、被告行為後，刑法部分條文業於九十四年一月七日修正，九
    十四年二月二日公布，九十五年七月一日施行，現行刑法第
    二條第一項規定：「行為後法律有變更者，適用行為時之法
    律，但行為後之法律有利於行為人者，適用最有利於行為人
    之法律。」，上開規定乃與刑法第一條罪刑法定主義契合，
    而貫徹法律禁止溯及既往原則，係規範行為後法律變更所生
    新舊法律比較適用之準據法，是刑法第二條本身雖經修正，
    但刑法第二條既屬適用法律之準據法，本身尚無比較新舊法
    之問題，應一律適用裁判時之現行刑法第二條規定以決定適
    用之刑罰法律，先予辨明。又以本次刑法修正之比較新舊法
    ，應就罪刑有關之一切情形，綜其全部罪刑之結果而為比較
    ，最高法院九十五年五月二十三日著有九十五年度第八次刑
    庭會議決議可資參照。經查：
（一）被告行為時之刑法第三百五十九條、第三百六十條之法定
      刑分別為「五年以下有期徒刑、拘役或科或併科二十萬元
      以下罰金。」、「三年以下有期徒刑、拘役或科或併科十
      萬元以下罰金。」。又依被告行為時之刑法第三十三條第
      五款規定：罰金為（銀元）一元以上。是被告行為時罰金
      刑部分，經折算為新臺幣後，分別為新臺幣三元以上，六
      十萬元、三十萬元以下。而九十五年七月一日公布施行之
      刑法第三十三條第五款規定：罰金為新臺幣一千元以上。
      另刑法施行法第一條之一規定：中華民國九十四年一月七
      日刑法修正施行後，刑法分則編所定罰金之貨幣單位為新
      臺幣。九十四年一月七日刑法修正時，刑法分則編未修正
      之條有定有罰金者，自九十四年一月七日刑法修正施行後
      ，就其所定數額提高為三十倍。但七十二年六月二十六日
      至九十四年一月七日新增或修正之條文，就其所定數額提
      高為三倍。又查刑法三百五十九條、三百六十條於九十二
      年六月二十五日增訂，是依上開規定，罰金部分應提高為
      三倍。因此，刑法第三百五十九條、三百六十條之罰金刑
      部分別為為新臺幣一千元以上，六十萬元、三十萬以下。
      經比較新、舊法之結果，被告二人行為時之舊法對其較為
      有利。
（二）按修正前刑法第二十八條共犯之規定為：「二人以上共同
      實施犯罪之行為者，皆為正犯。」，修正施行後之規定則
      為：「二人以上共同實行犯罪之行為者，皆為正犯」，揆
      諸本條之修正理由係為釐清陰謀共同正犯、預備共同正犯
      、共謀共同正犯是否合乎本條規定之正犯要件。而本案被
      告二人共同分擔本件無故變更他人電腦之電磁紀錄及無故
      以電腦程式干擾他人電腦之犯行，既屬實行犯罪行為之正
      犯，則適用修正施行前之刑法第二十八條規定論擬，並無
      不利於被告。
（三）被告行為後，刑法第五十六條連續犯之規定，業已刪除，
      此刪除雖非犯罪構成要件之變更，但顯已影響行為人刑罰
      之法律效果，自屬法律有變更，是自應依新法第二條第一
      項規定，比較新、舊法何者對被告有利。經比較新、舊法
      結果，被告二人行為時法律即舊法對其較為有利。
（四）再按被告行為後，刑法第五十五條後段之牽連犯規定亦經
      刪除。是於新法修正施行後，被告二人所為之無故變更他
      人電腦之電磁紀錄及無故以電腦程式干擾他人電腦之犯行
      ，即須分論併罰。比較新、舊法之規定，修正後之規定對
      於被告較為不利，依刑法第二條第一項之規定，自應適用
      行為時且較有利於被告之法律，即刑法第五十五條後段之
      規定，從較重之一罪予以論處。
（五）關於易科罰金之折算標準，除刑法第四十一條第一項有所
      修正外，罰金罰鍰提高標準條例於九十五年四月二十八日
      修正，並自同年七月一日起生效施行。修正前之刑法第四
      十一條第一項前段規定：「犯最重本刑為五年以下有期徒
      刑以下之刑之罪，而受六個月以下有期徒刑或拘役之宣告
      ，因身體、教育、職業、家庭之關係或其他正當事由，執
      行顯有困難者，得以一元以上三元以下折算一日，易科罰
      金。」，再依據修正前罰金罰鍰提高標準條例第二條：「
      依刑法第四十一條易科罰金或第四十二條第二項易服勞役
      者，均就其原定數額提高為一百倍折算一日；法律所定罰
      金數額未依本條例提高倍數，或其處罰法條無罰金刑之規
      定者，亦同。」之規定，被告行為時之易科罰金折算標準
      ，應以銀元一百元、二百元、三百元折算一日，經折算為
      新臺幣後，應以新臺幣三百元、六百元、九百元折算一日
      。惟九十五年七月一日施行之刑法第四十一條第一項前段
      規定修正為：「犯最重本刑為五年以下有期徒刑以下之罪
      ，而受六個月以下有期徒刑或拘役之宣告者，得以新臺幣
      一千元、二千元或三千元折算一日，易科罰金。」，而新
      修正之罰金鍰提高標準條例刪除原本第二條之規定，是比
      較新舊法結果，自以舊法有利於被告二人，故應適用修正
      前刑法第四十一條第一項前段、罰金罰鍰提高標準條例第
      二條規定，對被告二人較為有利。
（六）綜合上述各條文修正前、後之比較，自應適用被告二人行
      為時之法律，即修正前刑法之相關規定及罰金罰鍰提高標
      準條例第二條規定，予以論處。
二、核被告二人所為，均係犯修正前刑法第三百五十九條之無故
    變更他人電腦之電磁紀錄罪，同法第三百六十條之無故以電
    腦程式干擾他人電腦罪，被告二人就上開犯行有犯意聯絡及
    行為分擔，為共同正犯。被告二人多次無故變更他人電腦之
    電磁紀錄及無故以電腦程式干擾他人電腦之犯行，時間緊接
    ，犯罪方法均相同，觸犯構成要件相同之罪名，顯係各基於
    概括犯意而為，均為連續犯，應依修正前刑法第五十六條之
    規定各論以連續無故變更他人電腦之電磁紀錄及連續無故以
    電腦程式干擾他人電腦罪。另被告二人所犯上開二罪間，有
    方法目的之牽連關係，應依修正前刑法第五十五條之規定，
    從重論以刑法第三百五十九條之連續無故變更他人電磁紀錄
    罪。爰審酌被告二人犯罪之動機、目的、手段、品行、智識
    程度、犯罪後否認犯行之態度，並參酌該程式妨礙電腦使用
    自由造成之損害，以及嗣後被告二人已提供被過濾網址清單
    及提供解除安裝程式等一切情狀，量處如主文所示之刑，並
    依修正前刑法第四十一條第一項前段、修正前罰金罰鍰提高
    標準條例第二條，諭知易科罰金之折算標準，以資懲儆。
三、公訴意旨另以：被告二人製作專供犯刑法第三百五十九條、
    第三百六十條之罪之電腦程式，而供自己犯刑法第三十六章
    之罪，致生損害前述之人，因認被告另涉犯刑法第三百六十
    二條罪嫌。然查：被告二人製作之增強元件，確有過濾尋夢
    園網站內之色情及廣告之功能，業據證人丙○○於本院具結
    證述：「（你下載安裝後，你使用電腦上與之前有何不同？
    ）之前聊天時打字比較快，有時廣告進來會不小心按到廣告
    ，安裝後，就沒有這種東西出來，打字也跟以前一樣快，但
    是不是有廣告進來。」、證人乙○○於本院具結證述：「（
    你在安裝增強元件之後，電腦功能有無增加？）．．．聊天
    的時候不會有色情的廣告在我電腦中出現。」、證人癸○○
    於本院具結證述：「（你在安裝增強元件之後，電腦功能有
    無增加？）電腦比較穩定，不會因為廣告的插入而受干擾。
    」（均見本院九十五年二月十四日審判筆錄）等語在卷，且
    觀諸被告提出如附表所示一八一個網站首頁，其中部分確屬
    色情網站無誤（本院卷附被證一）。是以尚難認被告二人製
    作「專供」犯刑法第三百五十九條、第三百六十條之罪之電
    腦程式而以同法第三百六十二條論處。此外復查無其他證據
    證明被告確有公訴人所指此部分之犯行，惟公訴意旨此部分
    與前揭論罪科刑之無故變更他人電腦之電磁紀錄罪間，有法
    規競合之實質或裁判上一罪關係，爰不另為無罪之諭知，附
    此敘明。
據上論斷，應依刑事訴訟法第二百九十九條第一項前段，刑法第
二條第一項前段、修正前刑法第二十八條、第五十六條、第三百
五十九條、第三百六十條、第五十五條、第四十一條第一項前段
，修正前罰金罰鍰提高標準條例第二條，現行法規所定貨幣單位
折算新臺幣條例第二條，判決如主文。
本案經檢察官廖舒屏到庭執行職務。
中    華    民    國    95    年    9     月    12    日
                  刑事第三庭  審判長法  官  林恆吉
                                    法  官  游士珺
                                    法  官  胡宗淦
以上正本證明與原本無異。
如不服本判決，應於判決送達後10日內向本院提出上訴狀（應抄
附繕本）。告訴人或被害人如對於本判決不服者，應具備理由請
求檢察官上訴，其上訴期間之計算係以檢察官收受判決正本之日
期為準。
                                    書記官  張耀鴻
中    華    民    國    95    年    9     月    13    日
附錄法條：
中華民國刑法第359條
（破壞電磁紀錄罪）
無故取得、刪除或變更他人電腦或其相關設備之電磁紀錄，致生
損害於公眾或他人者，處5年以下有期徒刑、拘役或科或併科20
萬元以下罰金。
中華民國刑法第360條
（干擾電腦或其相關設備罪）
無故以電腦程式或其他電磁方式干擾他人電腦或其相關設備，致
生損害於公眾或他人者，處3年以下有期徒刑、拘役或科或併科
10萬元以下罰金。


司法院資訊處製作；財團法人民間司法改革基金會備份。
